【裁判字號】    90,交易,486
【裁判日期】    901225
【裁判案由】    過失致死
【裁判全文】
臺灣高雄地方法院刑事判決                          九十年度交易字第四八六號
    公  訴  人  臺灣高雄地方法院檢察署檢察官
    被      告  甲○○
右列被告因過失致死案件，經檢察官提起公訴（八十九年度偵字第二六三五五號），
本院判決如左：
    主  文
甲○○因過失致人於死，處有期徒刑壹年貳月。
    事  實
一、甲○○於民國七十六年七月二十九日因妨害自由案件，經最高法院判處有期徒刑
    四年八月確定，嗣於七十七年減刑為二年四月確定，於七十九年一月七日執行完
    畢（未構成累犯），考領有普通小型車駕駛執照，明知服用酒類，不能安全駕駛
    動力交通工具即不得駕駛（甲○○涉犯醉態駕駛案件，經本院於九十年五月十四
    日以九十年度交簡上字第一八號判處有期徒刑五月確定，現於臺灣高雄監獄執行
    中），於八十九年十月十一日十九、二十時許，在高雄市前鎮區草衙區某處，與
    友人共同飲酒，因受酒精之影響，已呈現明顯酒醉、步履蹣跚，不能安全駕駛之
    狀態，竟於翌日上午五時十分許，駕駛車牌號碼ＮＯ－七七四一號自小客車，沿
    高雄市○○區○○街由東向西方向行駛，本應注意汽車在劃分有分向限制線之雙
    向二車道行駛時，均應在遵行車道內行駛，不得駛入來車之車道內，並應注意車
    前狀況，隨時採取必要之安全措施，以避免危險之發生。當時雖係清晨、天候陰
    ，然視距良好，道路乾燥，並無障礙物或其他缺陷，依其智識、能力亦無不能注
    意之情事，詎甲○○行至港源街七十四號前（起訴書誤載為港源街八十一號）疏
    未注意車前人、車動向，逆向駛入對向車道，適有薛邱鵠（未戴有安全帽）騎乘
    車牌號碼ＹＴＬ－六八七號機車，沿高雄市○○區○○街由西向東行駛途經該處
    ，該機車左後側車身為甲○○所駕駛之自小客車左前方車頭撞擊，致薛邱鵠人車
    失控倒地，送往高雄榮民總醫院急救。嗣經警據報趕赴現場，並獲在場路人告知
    肇事者為甲○○，於八十九年十月十二日上午五時四十九分許施以酒精濃度測試
    結果，測得呼氣酒精濃度高達每公升零點八四毫克。薛邱鵠雖經送醫，惟仍因受
    顱內出血及多重器官衰竭等傷害，延至同年十一月三日二十一時十五分許傷重不
    治死亡。
二、案經高雄市政府警察局小港分局報請臺灣高雄地方法院檢察署檢察官偵查起訴。
    理  由
一、訊據被告甲○○對於右揭時、地於飲酒後酒精濃度高達每公升零點八四毫克之重
    度酒醉情況下，仍駕駛上開自用小客車，途經上述路段時，因疏未注意車前狀況
    且未於遵行車道內行駛而逆向駛入對向車道撞及被害人薛邱鵠，致被害人受有顱
    內出血及多重器官衰竭等傷害送醫不治死亡等事實，業據其於本院審理時坦承不
    諱（參本院九十年十二月十一日審判筆錄），核與證人乙○○、丙○○（即前往
    處理本件交通事故之警員）分於本院審理到庭所證述情節相符（參本院九十年八
    月二十三日、九月二十五日審判筆錄），復有高雄市○○○○○道路交通事故調
    查報告表、現場談話紀錄及高雄市政府警察局舉發違反道路交通管理事件通知單
    等各一紙附警卷及本院審卷可資佐證。另被告於肇事後經警測試其吐氣酒精成份
    高達每公升零點八四毫克，亦有酒精濃度測試值數據單一紙在警卷可查（參警卷
    第五頁）。而被害人確因本件車禍導致顱內出血及多重器官衰竭死亡之事實，亦
    經臺灣高雄地方法院檢察署檢察官督同法醫師相驗明確，製有勘驗筆錄、驗斷書
    及相驗屍體證明書附卷可證（參臺灣高雄地方法院八十九年度相字第一八八一號
    相驗卷第七頁、第九頁至第十五頁）。
二、按汽車駕駛人於飲酒後其吐氣所含酒精成份超過每公升零點二五毫克以上者，不
    得駕車行駛；另汽車行駛時應注意車前狀況，隨時採取必要之安全措施，以避免
    危險之發生，分為道路交通安全規則第一百十四條第二款及第九十四條第三項所
    明文。再按刑法第一百八十五條之三規定所謂「不能安全駕駛」，係抽象危險犯
    ，其目的在於嚇阻酒後駕車者對於道路交通安全所生之危害；且就醫學文獻所知
    ，酒精對人體造成之影響，於呼氣酒精濃度達每公升零點二五毫克，即會輕度中
    毒，造成輕度協調功能降低，呼氣酒精濃度達每公升零點五毫克時，屬輕到中度
    中毒症狀，出現反應較慢、感覺減低、影響駕駛之狀況，此有行政院國軍退除役
    官兵輔導委員會臺北榮民總醫院八十八年八月五日（八八）北總內字第二六八六
    八號函可據。本件被告既考領有普通小型車駕駛執照，是前開規定應為身為駕駛
    之被告所應注意並能注意，且參酌警製道路交通事故調查報告表，可知本案交通
    事故發生當時天候雖係清晨、天候陰，然視距良好，道路乾燥，並無障礙物或其
    他缺陷，依被告智識、能力並無不能注意之情事，詎被告竟於飲酒後於酒精濃度
    高達每公升零點八四毫克之酒醉達不能安全駕駛情況下，仍貿然駕駛汽車，亦疏
    未注意車前狀況未依規定於遵行車道內行駛致而肇事，其駕駛行為顯有過失，灼
    然至明。又被害人確因本件車禍傷重不治死亡，詳如前述，是被告未盡其前開注
    意義務肇事致被害人死亡，兩者間顯有相當因果關係。本件罪證已臻明確，被告
    前揭過失致死犯行，堪以認定。
三、核被告甲○○所為，係犯刑法第二百七十六條第一項之過失致人於死罪。又被告
    於酒醉後駕車，因而肇事致人死亡，應依道路交通管理處罰條例第八十六條第一
    項規定加重其刑。另所謂自首之對於未發覺之罪，係指對於行為人已發生而尚未
    經有偵查職權或權限之公務員發見察知之具體犯罪事實或案件而言。本件交通事
    故發生後，係路人告知到場處理之警員丙○○，肇事者為本案被告一節，業據證
    人丙○○於本院審理時證述明確（參本院九十年十二月十一日審判筆錄），足證
    被告於警員到達現場處理時，並無自承犯罪及接受裁判之表示，尚與前述自首之
    要件相違，不足以認定具有刑法第六十二條自首規定之適用，附此敘明。本院審
    酌被告於飲酒後，在判斷及反應能力均已明顯降低之情況下，猶開車上路，對其
    他交通用路人之安全構成莫大之威脅，嚴重侵害道路交通往來安全，又疏未注意
    車前狀況及未於遵行車道內行駛而逆向駛入對向車道，對本件交通事故之發生負
    完全過失責任，且迄今尚未賠償被害人家屬等一切情狀，量處如主文所示之刑。
四、據上論斷，應依刑事訴訟法第二百九十九條第一項前段，刑法第二百七十六條第
    一項，道路交通管理處罰條例第八十六條第一項，罰金罰鍰提高標準條例第一條
    前段，判決如主文。
本案經檢察官吳傑人到庭執行職務。
中      華      民      國      九十      年    十二    月    二十五    日
                                  臺灣高雄地方法院交通法庭
                                      法    官  張 維 君
右正本證明與原本無異。
如不服本判決，應於判決送達後十日內，向本院提出上訴狀。
                                      書 記 官  趙 美 玲
中    華    民    國      九十      年      十二      月     二十六     日
附錄本案論罪科刑法條全文：
刑法第二百七十六條第一項
因過失致人於死者，處二年以下有期徒刑、拘役或二千元以下罰金。


司法院資訊處製作；財團法人民間司法改革基金會備份。
